臺灣基隆地方法院刑事判決　　　　　　　 94年度訴字第497號
公　訴　人　臺灣基隆地方法院檢察署檢察官
被　　　告　甲○○
上列被告因毒品危害防制條例案件，經檢察官提起公訴（94年度
偵字第1188號），本院合議庭裁定由受命法官獨任進行簡式審判
程序，判決如下：
    主  文
甲○○連續轉讓第二級毒品，處有期徒刑柒月。
    理  由
一、犯罪事實：
    甲○○與謝明宏（民國67年12月12日出生，成年人）係朋友
    關係，二人均染有施用第二級毒品安非他命之惡習。甲○○
    明知安非他命係屬毒品危害防制條例第2條第2項第2款所列
    管之第二級毒品，不得擅自持有、轉讓，竟基於轉讓第二級
    毒品安非他命之概括犯意，自94年2月間某日起至同年3月間
    某日止，謝明宏無資力購買毒品時，甲○○為供二人熬夜玩
    網路遊戲提神之用，連續在台北縣瑞芳鎮○○路○段87號謝
    明宏住處內，無償轉讓第二級毒品安非他命供謝明宏施用6
    次（謝明宏施用毒品部分由檢察官另案偵辦）。嗣於94年3
    月11日晚間10時許，甲○○與謝明宏共同向不詳姓名綽號「
    阿文」之成年男子購買毒品時，為警在基隆市○○區○○路
    297號前查獲，並扣得第二級毒品安非他命1包（毛重2.1公
    克，業經另案判決沒收銷燬），經採集謝明宏尿液送驗呈甲
    基安非他命陽性反應，始查知上情。
二、程序事項：本件被告甲○○所犯並非死刑、無期徒刑、最輕
    本刑為3年以上有期徒刑之罪或高等法院管轄第一審案件，
    其於準備程序進行中，先就被訴事實為有罪之陳述，經告知
    其簡式審判程序之旨，並聽取公訴人及被告之意見後，本院
    合議庭依刑事訴訟法第273條之1第1項之規定，裁定由受命
    法官獨任進行簡式審判程序，合先敘明。
三、證據名稱：
　(一)被告自白：被告甲○○於檢察官偵查中、本院準備程序及審
    理中自白上述犯罪事實，其任意自白核與下列事證相符，自
    應採為證據。
  (二)人證：證人謝明宏於司法警察調查中及檢察官偵查中（94年
    4月20日偵訊筆錄）均證述被告甲○○無償轉讓第二級毒品
    安非他命供其施用之事實。
  (三)書證：
    台灣尖端先進生技醫藥股份有限公司出具之濫用藥物尿液檢
    驗報告書1份（附於偵查卷第45頁）：證人謝明宏經警查獲
    後採集之尿液檢體經採取初步檢驗（酵素免疫分析法）及確
    認檢驗（氣相層析質譜儀分析法）之雙重檢驗方式，檢驗結
    果呈甲基安非他命陽性反應，堪佐證謝明宏確有施用第二級
    毒品安非他命之事實。
  (四)綜上積極證據，上述犯罪事實已得確切之證明，被告犯行堪
    以認定，應依法論罪科刑。
四、論罪及科刑之理由：
  (一)查安非他命係毒品危害防制條例第2條第2項第2款所定之第
    二級毒品。核被告甲○○所為，係犯毒品危害防制條例第8
    條第2項之轉讓第2級毒品罪。被告非法持有第2級毒品安非
    他命之低度行為，應為其轉讓第2級毒品安非他命之高度行
    為所吸收，不另論罪。被告先後多次轉讓第二級毒品之犯行
    ，時間緊接，所犯係構成要件相同之罪名，顯係基於概括犯
    意反覆為之，為連續犯，應依刑法第56條之規定，以一罪論
    ，並依法加重其刑。又被告每所轉讓之安非他命均僅供謝明
    宏施用1次，被告每次購入供二人施用之毒品價格約花費新
    台幣500元，業經證人謝明宏於檢察官偵查中證述甚明，顯
    見其轉讓之安非他命毒品數量甚微，亦無證據足證被告所轉
    讓之毒品數量達於行政院所公告之標準，依罪疑唯有利於被
    告之原則，自無從依毒品危害防制條例第8條第6項之規定加
    重其刑，附此敘明。
  (二)本院審酌安非他命毒品對於人體會產生依賴性，係足以危害
    個人健康及社會安全之管制藥物，被告本身曾因施用毒品經
    執行觀察、勒戒，明知毒品之害，竟復轉讓安非他命與他人
    施用，戕害他人身心，助長施用毒品之惡行，惟慮及其犯後
    態度尚稱良好，並已知悔悟等一切情狀，量處如主文所示之
    刑，以示懲儆。
  (三)不為緩刑諭知之理由：本案經公訴人於本院審理中請求對被
    告為緩刑之宣告，然查被告前曾因過失傷害案件，經本院以
    93年度基交簡字第551號判處有期徒刑3月確定，於94年6月
    23日易科罰金執行完畢（不構成累犯），另因毒品危害防制
    條例之施用第二級毒品案件，經本院以94年度易字第160號
    判處有期徒刑3月確定（尚未執行），此有被告前案紀錄表
    1份在卷可稽；被告既於本案判決前受有期徒刑之宣告如上
    述，核與刑法第74條之規定不符，自無從為緩刑之宣告。
  (四)扣案之安非他命1包（毛重2.1公克），並非被告供轉讓毒品
    犯本罪所用，且經另案（本院94年度易字第160號被告甲○
    ○施用第二級毒品案件）判決諭知沒收銷燬確定，有判決書
    1份在卷可按，爰不另為沒收銷燬之諭知，併此敘明。
五、應適用之法條：
    刑事訴訟法第273條之1第1項、第284條之1、第299條第1項
    前段、第310條之2、第454條，毒品危害防制條例第8條第2
    項，刑法第11條前段、第56條。
六、上訴方式之曉示：
    如不服本判決，得於收受送達後10日內，向本院提出上訴書
    狀，上訴於臺灣高等法院。
本案經檢察官高永棟到庭執行職務。
中　　華　　民　　國　　94　　年　　8 　　月　　23　　日
                  刑事第一庭法　官  蔡岱霖
以上正本證明與原本無異。
對於本判決如有不服，應於收受送達後10日內，向本院提出上訴
書狀，上訴於臺灣高等法院，並按他造當事人之人數附具繕本。
中　　華　　民　　國　　94　　年　　8 　　月　　23　　日
                      　　　書記官  明祖斌
附錄本判決論罪之法條全文
毒品危害防制條例第8條第2項：
　　轉讓第二級毒品者，處6月以上5年以下有期徒刑，得併科新
　　臺幣70萬元以下罰金。
